フクダ ゲント

福田 玄登

597-0081 大阪府貝塚市麻生中1055-1-207 **09025934533 a551.return@gmail.com**



職歴

フリーランスのWebエンジニア — 業務委託

2019年4月~

完全リモートワークでの作業。

主にPHPを使った開発と、HTML/CSSを使ったコーディング、Wordpress、Google Apps Scriptなど。

株式会社 Imaginext — アルバイト、業務委託

2018年3月~2019年6月

完全リモートワークでの作業。

屋内Googleストリートビューの制作、およびwebサイトの制作、リニューアル。

有限会社 J-Hoppers 一 住み込みスタッフ、クリーナー、受付補助

2016年3月~2017年4月,2018年4月~2019年1月

大阪のゲストハウスで住み込みスタッフとして1年間、クリーナーとして9ヵ月勤務。主な仕事は館内清掃だったが、オープンメンバーとだったのもあり、受付補助、SNSへの投稿、館内装飾の制作(ポップやイラスト)イベント企画運営、動画制作など、やる気に応じて多岐にわたる経験を積む。

学歴

大阪ECO動物海洋専門学校 中退 — 環境保護専攻

2015年4月~2017年3月

貝塚高校 — 総合学科 (農業を専攻)

2012年4月~2015年3月

志望動機

貴社を志望する理由は2つあります。

1つ目の理由は、Webの技術を使ったスマートフォンアプリの開発に興味があるからです。

私は独学で開発したハイブリッドアプリのリリース経験があります。実際にアプリのユーザーさんから応援のメッセージを頂いたりしたことで、Webとは違うアプリ開発の楽しさに気づき、より一層夢中になりました。その過程でさらに自分のスキルを高めたいとも思うようになりました。ネイティブアプリ開発ではなく、ハイブリッドでの開発に力を入れている貴社で、さらにスキルを伸ばしたいです。

2つ目の理由は、多国籍な人材が活躍しているからです。

私はインドでのインターン、フィリピンでの語学留学、ニュージーランドでのワーキングホリデーを経験し、グローバルな環境で働く事に興味がありました。何故グローバルな環境に興味があるかというと、モチベーションを刺激されるからです。例えば、日本では「インターネットに無制限で接続できる」という環境が当たり前だったりしますが、インドやフィリピンではそうではありませんでした。自分が生きてきた環境を、海外を知る事で客観的に見る事ができ、モチベーションを刺激されました。そのような発見がある環境で働きたいと思い、この度は貴社を志望しました。

自己PR

私のもっとも得意とするスキルは「新しいスキルを素早く得るスキル」です。

なぜなら今まで独学であらゆることを学んできたからです。その基盤となっているものは「インターネット検索の正しいやり方」だと思います。ネットで検索して得られない情報は、今やほとんどありません。それを体験としてわかっている私は、人から教わるのではなく自分から主体的に学び、必要な能力をその都度身に付ける事ができます。

ハイブリッドアプリ開発の分野では業務未経験となりますが、独学であらゆることを必要に応じて 吸収してきた経験をもとに、今自分が持っていないスキルを貪欲に吸収し、追いついていきたいと 思います。